# Ata de Retrospectiva 01

**Data:** 09/06/2025  
**Horário:** 21:00  
**Local:** Discord  
**Participantes:** Anne, Bruno, Fábio, Guilherme, Mateus e Marcos

## Objetivo da Reunião

Avaliar os impactos das alterações no escopo do MVP, revisadas em aula com o professor, refletir sobre o redirecionamento das prioridades do projeto e analisar o processo de decisão técnica sobre o fluxo de pagamento, com base nas definições da Sprint 5.

## Principais Assuntos Tratados

### 1. O que foi bom?

- A revisão do MVP com o professor contribuiu para um foco mais claro nas entregas essenciais, evitando dispersão de esforços.
- A equipe conseguiu tomar decisões rápidas e objetivas, como a substituição do Stripe pelo Pix, garantindo maior aderência à proposta do sistema.
- Houve alinhamento com o cliente sobre o novo fluxo de pagamento e definição clara das próximas entregas (US15 e deploy).

### 2. O que não foi bom?

- A tentativa de integração com o Stripe consumiu tempo de desenvolvimento, mesmo sendo descartada depois.
- O processo de replanejamento exigiu ajustes em tarefas que já estavam organizadas, o que causou algum retrabalho.
- A implementação da confirmação manual do Pix ainda não está completamente definida tecnicamente, o que pode gerar dúvidas.

### 3. O que podemos melhorar?

- Validar antecipadamente a viabilidade técnica de integrações externas antes de investir tempo no desenvolvimento.
- Formalizar com mais clareza as decisões do MVP no backlog, evitando interpretações diferentes entre os membros.
- Documentar o fluxo de pagamento manual com mais detalhes, prevendo possíveis cenários de falha (ex: pagamento não identificado, cancelamento etc.).

## Próxima Retrospectiva

- **Data:** 09/06/2025
- **Horário:** 21:00

---

## Histórico de Versão

| Data     | Versão | Descrição            | Autor              |
| -------- | ------ | -------------------- | ------------------ |
| 13/07/25 | 1.0    | Criação do Documento | Anne de Capdeville |
